【裁判字號】    98,刑智上易,134
【裁判日期】    990429
【裁判案由】    違反商標法
【裁判全文】
智慧財產法院刑事判決
                                 98年度刑智上易字第134號
上  訴  人  臺灣板橋地方法院檢察署檢察官
被      告  甲○○
            乙○○
共      同
選任辯護人  陳信亮律師
被      告  丙○○
上列上訴人因違反商標法案件，不服臺灣板橋地方法院中華民國
98年8 月17日97年度易字第1361號第一審判決（起訴案號：福建
金門地方法院檢察署96年度偵字第288 、494 號），提起上訴，
本院判決如下：
    主  文
原判決關於乙○○、丙○○部分撤銷。
乙○○犯商標法第八十一條第一款之侵害商標權罪，處有期徒刑
捌月，減為有期徒刑肆月，如易科罰金，以新臺幣壹仟元折算壹
日，如附表二所示之侵害商標權之商品均沒收。
丙○○犯商標法第八十二條之非法販賣侵害商標權之商品罪，處
有期徒刑陸月，如易科罰金，以新臺幣壹仟元折算壹日，減為有
期徒刑月，如易科罰金，以新臺幣壹仟元折算壹日。如附表二
所示之侵害商標權之商品均沒收。
其餘上訴駁回。
    事  實
一、丙○○係陽泰科技有限公司（設於高雄市○○路108 號，下
    稱陽泰公司）之負責人，經營玩具槍買賣業務；乙○○為松
    捷企業有限公司（設於臺北縣三重市○○街14號3 樓之3，
    下稱松捷公司，登記負責人為甲○○）之實際負責人。此2
    人均明知附表一編號1 、3 所示之商標圖樣，係德商．卡爾
    華特有限公司（下稱卡爾華特公司）取得商標權（其註冊號
    數、專用期限、指定使用之商品，均如附表一所示），未經
    卡爾華特公司之同意，不得於同一商品，使用相同註冊商標
    ，亦不得明知為未得卡爾華特公司同意，於同一商品使用相
    同註冊商標之商品而販賣。丙○○於民國96年3 月6 日向乙○○以新臺幣（下同）650,000 元之代價訂購玩具槍MODEL
    PPK/S BB空氣槍A4.5MM 40支、MODEL PPK/S BB空氣槍A6MM
    100 支、CP99 160支、HOMELAND DEFENDER 空氣槍M4.5MM 1
    00支、HOMELAND DEFENDER M6MM 100支及零組件1 箱。乙○○即基於擅自於同一商品使用相同註冊商標，及販賣仿冒商
    標商品之單一犯意，於附表二所示之「玩具槍」同一商品，
    分別使用相同於附表一編號1 、3 所示之註冊商標（其上仿
    冒商標圖樣如附表三所示），並先後於同年3 月28日、4 月
    10日將附表二所示之仿冒商標玩具槍300 支，以及其餘玩具
    槍200 支、零組件1 箱透過新竹貨運送至丙○○指定處所高
    雄市○○路108 號13樓之1 。丙○○收到上開玩具槍及零組
    件時曾開箱查驗，發現其中附表二所示之300 支玩具槍上有
    附表三所示之仿冒商標圖樣，知悉屬仿冒商標商品仍予以收
    受。丙○○擬於金門地區出售上開附表二所示之仿冒商標玩
    具槍，即將所販入之上開玩具槍500 支（含附表二所示之仿
    冒商標玩具槍300 支）、零組件1 箱，連同丙○○向其他公
    司所購買之玩具槍64支裝箱後，以「五金器材」名目，委由
    不知情之君州貨運行，以海運方式將上開玩具槍564 支及零
    組件1 箱運往小金門九宮碼頭。嗣於同年4 月24日1 時30分
    許，在金門縣金城鎮水頭碼頭為行政院海岸巡防署中部地區
    巡防局金門機動查緝隊員警查獲，並扣得上開玩具槍564 支
    及零組件1 箱（其中264 支玩具槍及零組件1 箱業已發還丙○○，至附表二所示之玩具槍300 支仍扣案中，原判決誤載
    均已發還予丙○○）。
二、案經卡爾華特公司訴由福建金門地方法院檢察署檢察官偵查
    起訴，嗣由福建金門地方法院以管轄錯誤移送臺灣板橋地方
    法院審理。
    理  由
壹、被告乙○○、丙○○部分：
一、有關證據之證據能力部分：
  (一)查檢察官、被告對於本案認定被告犯罪事實所憑之供述證據
    （下稱相關供述證據）之證據能力，除第(二)項外，均表示無
    意見（本院卷第319 至329 頁之審判筆錄。本案卷宗冊數如
    附表五所示），故依刑事訴訟法第159 條之5 第2 項規定，
    應視為檢察官、被告已同意本案除第(二)項外之相關供述證據
    均可作為證據。經斟酌本案卷內除第(二)項外之相關供述證據
    ，其任意性並無欠缺，亦非違法取得，且無證明力明顯過低
    之情形，且經原審及本院於審判期日依法進行證據之調查、
    辯論，被告於訴訟上之程序權，已受保障，故均得採為證據
    。
  (二)被告乙○○主張告訴人於偵查中所提出之玩具槍3 支，既非
    搜索被告而得，亦非海巡署所查獲，與本案無關；又三楙木
    箱行96年3 月23日出貨單，係於本案發生之前，均無證據能
    力云云。惟此3 支玩具槍為告訴人提供檢察官偵辦本案之參
    考，客觀上得為本院認定事實之基礎，與被告犯罪事實之存
    否具關連性。且被告乙○○於本院第1 次準備程序並未爭執
    上開證據之證據能力（見本院卷第56至57頁），嗣後再事爭
    執，究明其所為爭執乃撤回同意作為證據，雖檢察官並未提
    出異議，惟被告乙○○並未釋明有何正當理由，應認被告乙○○欲撤回其同意，不符撤回要件，而具證據能力。
二、訊據被告乙○○固坦承其為松捷公司之實際負責人；附表一
    編號1 、3 所示之商標為告訴人所有；被告丙○○於96年3
    月6 日向其訂購玩具槍及零組件，並於同年3 月28日、4 月
    10日交貨，嗣於同年月24日為警查獲；扣案附表二所示之玩
    具槍及其上與告訴人註冊商標相同之圖案，均非告訴人或授
    權、同意所生產製造；扣案附表四所示之玩具槍2 支為其製
    作警詢筆錄時所提出，其中編號1 之握把上有與告訴人附表
    一編號1 所示註冊商標相同之圖樣，非告訴人所製造，亦非
    告訴人所授權或同意製造，編號2 為被告乙○○所製造，其
    握把上無任何告訴人附表一編號1 、3 所示之註冊商標圖樣
    ，非告訴人所製造，亦非告訴人所授權或同意製造等情不諱
    （見本院卷第59至60、195 、217 至220 頁），惟矢口否認
    有何違反商標法之犯行，辯稱：其交付予被告丙○○之玩具
    槍500 支上，並無附表一編號1 、3 所示之商標，其知悉「
    WALTHER 」商標為德國品牌玩具槍商標而拒絕，如額外打上
    商標字樣，須調整生產流程；另扣案編號160 之玩具槍並非
    其交予被告丙○○云云。被告丙○○則坦承其為陽泰公司之
    負責人；附表一編號1 、3 所示之商標為告訴人所有；為於
    金門地區出售玩具槍，於96年3 月6 日向被告乙○○訂購玩
    具槍500 支及零組件，於同年3 月28日、4 月10日交貨；將
    之連同其餘玩具槍64支裝箱送往小金門九宮碼頭，嗣於同年
    月24日為警查獲；扣案附表二所示之玩具槍及其上與告訴人
    註冊商標相同之圖案，均非告訴人或授權、同意所生產製造
    ；扣案附表四所示之玩具槍2 支為其製作警詢筆錄時所提出
    ，其中編號1 之握把上有與告訴人附表一編號1 所示註冊商
    標相同之圖樣，非告訴人所製造，亦非告訴人所授權或同意
    製造，編號2 為被告乙○○所製造，其握把上無任何告訴人
    附表一編號1 、3 所示之註冊商標圖樣，非告訴人所製造，
    亦非告訴人所授權或同意製造等情不諱（見本院卷第58至59
    、195 、217 至220 頁），惟矢口否認有何違反商標法之犯
    行，辯稱：其僅是購買玩具槍，並不知有犯罪，亦不會製作
    商標云云。
三、惟查：
  (一)附表一編號1 、3 所示之商標圖樣，係告訴人取得商標權，
    其註冊號數、專用期限、指定使用之商品，均如附表一所示
    ，此有商標註冊證附卷可稽（見偵查卷第1 冊第6 、9 至10
    頁）。
  (二)扣案之玩具槍560 支及零組件1 箱，其中64支為被告丙○○
    向其他公司所購買，其餘500 支及零組件為被告丙○○於96
    年3 月6 日向乙○○以650,000 元之代價所購買。被告乙○○先後於同年3 月28日、4 月10日透過新竹貨運送至被告丙○○指定處所高雄市○○路108 號13樓之1 。其後，被告丙○○擬於金門地區出售玩具槍，而將所販入之上開玩具槍50
    0 支及零組件，連同向其他公司所購買之玩具槍64支裝箱後
    ，以「五金器材」名目，委由不知情之君州貨運行，以海運
    方式運往小金門九宮碼頭。嗣於同年4 月24日1 時30分許為
    警查獲，此為被告乙○○、丙○○所供承，並經證人李文雄
    （即鴻順海運公司負責人，受君州貨運行委託將扣案物載運
    至小金門九宮碼頭）、李志豪（貨運司機）於警詢、偵查中
    證述明確（見警詢卷第1 冊第2 頁，警詢卷第2 冊第1 至2
    頁，偵查卷第4 冊第10至11頁），且有被告丙○○提出之第
    一商業銀行匯款申請書回條、郵政跨行匯款申請書（見警詢
    卷第1 冊第17至18頁）、被告乙○○提出被告丙○○之「揚
    泰國際有限公司」（地址記載：高雄市○○區○○路108 號
    13樓之1 ）名片、新竹貨運託運單收執聯二聯（收貨地址：
    高雄市○○區○○路108 號13樓之1 ）、統一發票書（見警
    詢卷第1 冊第37至39頁）附卷可稽。
  (三)扣案附表二所示之玩具槍300 支上有與告訴人附表一編號1
    、3 所示之註冊商標相同之圖案（如附表三所示），均非告
    訴人或授權、同意所生產製造；扣案附表四所示之玩具槍2
    支為其製作警詢筆錄時所提出，其中編號1 之握把上有與告
    訴人附表一編號1 所示註冊商標相同之圖樣，非告訴人所製
    造，亦非告訴人所授權或同意製造，編號2 為被告乙○○所
    製造，其握把上無任何告訴人附表一編號1 、3 所示之註冊
    商標圖樣，非告訴人所製造，亦非告訴人所授權或同意製造
    ，此有附表二、四所示之玩具槍照片暨照片光碟附卷（見本
    院卷第150 至190 、300 至311 頁，照片光碟置於本院卷末
    頁之證物袋內），及附表二所示之玩具槍300 支及附表四所
    示之玩具槍2 支扣案可稽，並為檢察官、被告乙○○及丙○○所不爭執（見本院卷第195 、217 至220 頁）。
  (四)本案爭點在於被告乙○○、丙○○是否明知告訴人享有附表
    一編號1 、3 所示之註冊商標，被告丙○○仍委託被告乙○○於附表二所示之玩具槍上擅自製造使用該註冊商標圖樣（
    見本院卷第61、218 頁）？
    1.被告乙○○、丙○○均明知告訴人享有附表一編號1 、3
      所示之商標：
      (1)被告乙○○為松捷公司之實際負責人，而松捷公司於86
        年7 月9 日設立登記，所營業項目為玩具槍製造、零售
        等業務，並領有工廠登記證（產業類別：其他工業製品
        製造業），從事玩具槍之設計、製模、組裝、加工、測
        試、包裝及出售等業務，僅金屬或塑膠零件的射出成型
        是委外製作，且被告乙○○知悉告訴人為產製真槍及玩
        具槍之公司，並享有附表一編號1 、3 所示之註冊商標
        ，此有營利事業登記證、工廠登記證在卷可證（見警詢
        卷第1 冊第46至47頁），並為被告乙○○所供認（見警
        詢卷第1 冊第8 至9 頁，偵查卷第3 冊第168 頁，原審
        卷第1 冊第29至30頁）。
      (2)被告丙○○為陽泰公司之負責人，乃玩具槍中盤商，從
        事玩具槍販賣業務2 、3 年，向工廠拿貨，再出售予店
        家，對各式玩具槍之廠牌、型式均很清楚，依雜誌及同
        業間訊息得知熱門玩具槍，而向松捷公司指定購買型號
        CP99、PPK 之玩具槍，此為被告丙○○所供承（見警詢
        卷第1 冊第6 頁，偵查卷第4 冊第8 、10頁，原審卷第
        1 冊第29至30、96、102 、104 、108 頁，本院卷第33
        3 頁）。被告乙○○亦供稱：被告丙○○曾要求伊印製
        告訴人商標，為伊所拒絕；所有賣玩具的人均知PPK 是
        德國品牌及其槍枝樣式，被告丙○○當時係指明上開型
        號訂購玩具槍等語（見警詢卷第1 冊第9 至10頁，偵查
        卷第3 冊第168 至169 頁，原審卷第2 冊第40頁反面、
        41頁）。參以告訴代理人廖正多律師於本院準備程序即
        指稱：「市場上會稱告訴人的玩具槍為『WALTHER 公司
        出產的』或稱為『PPK 』，或稱『CP99』」等語（見本
        院卷第61頁）。足見被告丙○○對於告訴人享有附表一
        編號1 、3 所示之商標，及附表二所示之玩具槍上商標
        圖樣非告訴人所製造等事實知之甚詳。
    2.附表二所示之玩具槍上附表三所示之仿冒商標圖樣為被告
      乙○○所製造：
      (1)扣案附表二所示之玩具槍共300 支，經本院命行政院海
        岸巡防總局中部地區巡防局拍攝照片，並檢附照片光碟
        （照片附於見本院卷第150 至190 頁。照片光碟置於本
        院卷末頁之證物袋內）。經本院於準備程序提示上開照
        片及光碟，被告乙○○、丙○○及辯護人均無意見（見
        本院卷第194 頁），被告乙○○及辯護人即聲請調取其
        中編號1 、160 、300 號之玩具槍，並表明此3 支玩具
        槍與其餘扣案玩具槍之狀態相同（見本院卷第197 頁）
        。而附表二編號160 所示之玩具槍及被告乙○○於警詢
        時所提出之附表四編號1 所示之玩具槍，其槍把上均有
        與告訴人附表一編號1 所示之商標圖樣相同（如附表三
        編號2 、附表四編號1 所示），此經本院當庭勘驗屬實
        ，且為檢察官、被告乙○○、丙○○、辯護人、告訴代
        理人所不爭執（見本院卷第220 至221 頁）。
      (2)被告乙○○雖辯稱附表四編號1 所示之玩具槍為其自市
        面上購得云云，惟被告乙○○自承具有於玩具槍上印製
        商標之設備及技術，所生產之玩具槍，部分有標示其「
        ARMOTECH及圖」註冊商標，部分未標示，因有些人不喜
        歡槍上有商標（見警詢卷第1 冊第10至11頁，偵查卷第
        3 冊第169 頁，原審卷第2 冊第39頁反面，本院卷第19
        7 頁）。而附表二所示之CP99型號玩具槍160 支，其中
        47支有附表三編號1 所示之仿冒商標，其餘113 把（含
        編號116 ）槍把上有附表三編號2 下方所示之仿冒商標
        圖樣，與被告乙○○於警詢時所提附表四編號1 所示之
        玩具槍槍把上之仿冒商標圖樣相同。參以鑑定人Gerd-D
        ieter Kunstler於偵查中經具結後證稱：被告乙○○所
        提供之玩具槍2 支（即附表四所示）與扣案仿冒CP99玩
        具槍是來自同一模具所生產製造，儘管1 把有緞帶商標
        標示，1 把沒有，但不影響是同一模具生產的認定，因
        該緞帶圖樣（即附表三編號1 、2 上方之仿冒商標圖樣
        ）可於事後再印製等語（見偵查卷第3 冊第172 頁）。
        而附表二編號160 所示之玩具槍槍把上仿冒商標圖樣係
        於模具上一體成型，此為被告乙○○所自承（見本院卷
        第215 頁）。被告丙○○復供稱：伊向乙○○購買玩具
        槍500 支，附表二所示之玩具槍300 支即其中一部分，
        伊並未再印製仿冒商標等語。堪認附表二所示玩具槍上
        之仿冒商標圖樣為被告乙○○所製造。
      (3)至被告乙○○雖爭執附表二所示玩具槍上仿冒商標之製
        造方式，原先辯稱係噴印方式（見本院卷第202 頁），
        後改稱係雷射雕刻方式，而松捷公司並無雷射雕刻設備
        云云（見本院卷第215 、331 至332 頁）。然鑑定人Ge
        rd-Dieter Kunstler於偵查中經具結後證稱：扣案仿冒
        CP99玩具槍上商標圖樣是衝印的方式，仿冒PPK 玩具槍
        上商標圖樣是噴印方式（見偵查卷第3 冊第170 至171
        頁），核與被告乙○○先前所供承之噴印方式且松捷公
        司有印製玩具槍枝上商標的設備及技術，印製方法有網
        版印刷及模具衝擊（見偵查卷第3 冊第169 頁）相符，
        故被告乙○○嗣後改稱雷射雕刻部分，不足採信。
      (4)被告乙○○雖辯稱被告丙○○曾要求伊印製告訴人商標
        ，為伊所拒絕云云。惟如前所述，附表二所示之玩具槍
        與被告乙○○所提供之附表四所示之玩具槍出自同一模
        具，其槍把上與附表一編號1 所示之商標相同之仿冒圖
        樣均屬相同，足見其來源相同，而被告乙○○具有製造
        玩具槍上商標圖樣之設備及技術，益證附表二所示之玩
        具槍係被告乙○○接受被告丙○○之訂購而製造。被告
        乙○○辯稱伊交予被告丙○○之500 支玩具槍上均無任
        何仿冒商標，係被告丙○○事後印製云云，然被告丙○○雖曾在前案（臺灣高雄地方法院檢察署96年度偵字第
        32143 號卷）為規避為警查獲，而拆解槍枝為半成品狀
        態，及避免槍枝運輸過程毀壞，而為槍枝套上塑膠袋，
        然持此不足以認定被告丙○○即具有於玩具槍上仿製商
        標圖樣之能力。又附表二編號160 所示之玩具槍槍把上
        仿冒商標圖樣係於模具上一體成型，此為被告乙○○所
        自承（見本院卷第215 頁），附表二所示之玩具槍中共
        有130 支係與編號160 仿冒商標圖樣相同，均來自同一
        模具，則被告丙○○不可能於取得被告乙○○製造之玩
        具槍後，再委請他人另行於其上仿製附表三編號2 下方
        所示之仿冒商標圖樣。且被告丙○○向被告乙○○購買
        CP99玩具槍、PPK 玩具槍之單價分別為1,600 元、1,00
        0 元，擬以1,900 元、1,300 元出售，每支玩具槍之利
        潤為300 元（見警詢卷第1 冊第39頁之統一發票，及原
        審卷第1 冊第97、106 頁之被告丙○○供述），則被告
        丙○○事後仿製附表三所示之仿冒商標圖樣，將再增加
        其成本而減少利潤，顯不合常理。
    3.被告丙○○明知附表一編號1 、3 所示之商標為告訴人之
      註冊商標，亦熟知各式玩具槍之廠牌、型式，而向松捷公
      司指定購買型號CP99、PPK 之玩具槍，已於前述。嗣被告
      丙○○於偵查中供稱於被告乙○○交貨後，曾開啟1 、2
      箱查驗，有看到緞帶、Walther 圖案等語（見偵查卷第3
      冊第46頁），是以被告丙○○當時即已發現被告乙○○所
      交付之玩具槍上有告訴人之註冊商標圖樣，並無任何異議
      而收受，參以被告丙○○於原審審理時自承有沒有商標對
      我都沒有影響等語（見原審卷第1 冊第109 頁），足見被
      告丙○○明知被告乙○○所生產之玩具槍上有仿冒商標，
      仍予以買受。
  (五)綜上，被告乙○○、丙○○所辯無非卸責之詞，不足採信。
    至檢察官雖聲請傳喚證人Gred-Dieter Kunstler，以證明扣
    案附表四所示之玩具槍2 支為仿冒商標槍枝，而非真品（見
    本院卷第61至63頁），惟檢察官、被告、辯護人均不爭執此
    2 支玩具槍上商標圖樣均非告訴人所製造，亦非告訴人所授
    權或同意製造，且其中編號2 之玩具槍為被告乙○○所製造
    之事實（見本院卷第219 至220 頁），故無再度傳喚證人之
    必要。另被告乙○○聲請將扣案編號1 、160 、300 之玩具
    槍送請商品檢驗局鑑定其上商標圖樣之製造方式（見本院卷
    第224 至225 頁），惟扣案仿冒CP99、PPK 玩具槍上商標圖
    樣分別以衝印、噴印方式製造，業經鑑定人先前於偵查中鑑
    定，即無鑑定之必要。故本件事證明確，被告乙○○、丙○○犯行洵堪認定，應依法論科。
四、論罪科刑：
  (一)核被告乙○○所為，係犯商標法第81條第1 款之擅自於同一
    商品使用相同商標罪，及第82條之販賣仿冒商標商品罪（最
    高法院97年度臺上字第4925號刑事判決參照）；第82條之罪
    為低度行為，而為第81條第1 款之罪所吸收。被告丙○○所
    為，係犯同法第82條之販賣仿冒商標商品罪。
  (二)檢察官起訴書雖記載被告乙○○係犯第81條第1 款之罪嫌，
    被告丙○○係犯第82條之明知為仿冒商品意圖販賣而輸出罪
    嫌（見起訴書第4 頁第二項），然依其所起訴之事實，顯未
    包含輸出仿冒商品部分（見起訴書第1 至2 頁第一項），且
    金門地方法院檢察署於97年2 月29日函知金門地方法院更正
    被告乙○○、丙○○均係違反第81條第1 款之罪嫌（見金門
    地院卷第17頁），而被告乙○○、丙○○所犯之諸罪名業經
    本院於審理時告知（見本院卷第314 頁），本院自得就此予
    以審理。
  (三)另起訴書係記載被告乙○○、丙○○係仿冒告訴人「WALTHE
    R 」及「PPK 」等商標圖樣（見起訴書第1 至2 頁第一項）
    ，參諸證據清單第10項載明「商標註冊號數：0000000 、00
    00000 及862262號」（見起訴書第4 頁），堪認檢察官起訴
    之犯罪事實包含附表一所示之3 件商標，惟附表二所示玩具
    槍上僅有相同於附表一編號1 、3 所示之仿冒商標圖樣，而
    未包含編號2 所示之圖樣，此部分即應不另為無罪之諭知（
    詳後述）。而被告乙○○、丙○○所為之仿冒、販賣仿冒商
    標商品行為，均係以一行為侵害告訴人所享有附表一編號1
    、3 所示之商標權，均應為想像競合犯。
  (四)原判決有下列可議之處，自應由本院予以撤銷改判：
    1.被告乙○○係犯商標法第81條第1 款之罪及第82條之罪，
      後者為前者所吸收；被告丙○○係犯同法第82條之罪。原
      審卻認被告丙○○係犯同法第81條第1 款之罪，而判決被
      告乙○○無罪，自有違誤。
    2.檢察官所起訴之犯罪事實，係認被告乙○○、丙○○均係
      犯商標法第81條第1 款之罪嫌，原審疏未注意檢察官嗣後
      之更正，逕認被告丙○○所為難以輸出罪相繩（見原判決
      第8 頁），自有未洽。
    3.原審認定被告丙○○構成商標法第81條第1 款之罪，惟於
      準備程序及審理期日均未告知被告丙○○此部分犯罪嫌疑
      及所犯法條，均僅稱：「如起訴書所載」（見原審卷第1
      冊第27、43、93頁，原審卷第2 冊第35頁反面、75頁反面
      、81頁反面），顯於法不合。
    4.檢察官係認被告乙○○、丙○○涉嫌侵害告訴人附表一所
      示之3 件商標，惟原審僅認定被告乙○○、丙○○侵害附
      表一編號1 所示之商標（見原判決第2 頁第一項及附件）
      ，對編號2、3所示之商標則漏未審理，即有違誤。
  (五)爰審酌被告乙○○、丙○○為圖私利而侵害告訴人之商標權
    ，造成告訴人之損害，間接影響我國保護智慧財產權之國際
    聲譽，及查獲仿冒玩具槍之數量、犯後否認犯行且飾詞狡辯
    等一切情狀，量處如主文所示之刑，被告丙○○部分並諭知
    易科罰金之折算標準以資懲儆。又被告上開犯行，犯罪時間
    在96年4 月24日以前，爰依中華民國九十六年罪犯減刑條例
    第2 條第1 項第3 款、第9 條規定減其刑期二分之一，並均
    諭知易科罰金之折算標準。另扣案附表二所示之仿冒商標玩
    具槍，為被告乙○○、丙○○犯商標法第81條第1 款、第82
    條之罪所製造、販賣之物，不論是否屬於其所有，依同法第
    83條之規定諭知沒收。至扣案由被告乙○○於警詢時所提出
    之附表四所示之玩具槍，因無證據證明與本件犯行有涉，無
    從諭知沒收。
五、公訴意旨略以：被告丙○○委託被告乙○○代為製造未經授
    權擅自使用附表一所示之商標之仿冒玩具槍300 支，共同涉
    犯商標法第81條第1 款之於同一商品使用相同註冊商標罪嫌
    。惟查：被告丙○○係以特定型號CP99、PPK 向被告乙○○
    購買玩具槍500 支，至其上有無商標圖樣並無影響，其後被
    告乙○○所交付之附表二所示之玩具槍300 支有附表三所示
    之仿冒商標圖樣，被告丙○○收貨時曾開箱查驗，發現該仿
    冒商標圖樣仍予以收受，已於前述，益徵被告丙○○僅單純
    販入仿冒商標之玩具槍，而未與被告乙○○共同擅自於玩具
    槍上擅自使用相同於附表一編號1 、3 所示之商標。又被告
    丙○○向被告乙○○所購買之附表二所示之玩具槍，其上僅
    有相同於附表一編號1 、3 所示之仿冒商標圖樣，並無編號
    2 之圖樣，已於前述，故被告乙○○、丙○○所為並未侵害
    附表一編號2 所示之商標權。因此部分與前開被告乙○○、
    丙○○有罪部分有一罪關係，爰不另為無罪之諭知。
貳、被告甲○○無罪部分：
一、公訴意旨略以：被告甲○○係松捷公司之負責人，與被告乙○○、丙○○共同涉犯商標法第81條第1 款之於同一商品使
    用相同註冊商標罪嫌。
二、按犯罪事實應依證據認定之，無證據不得認定犯罪事實，刑
    事訴訟法第154 條第2 項定有明文。又不能證明被告犯罪或
    其行為不罰者，應諭知無罪之判決，同法第301 條第1 項亦
    有明文。
三、檢察官認被告涉犯前開違反著作權法犯行，無非以告訴人之
    指訴為其主要依據。訊據被告甲○○坦承其為松捷公司之負
    責人等情不諱（見本院卷第59至60頁），惟矢口否認有何違
    反商標法之犯行，辯稱：其僅為登記負責人，但未參與公司
    之業務，實際業務係由被告乙○○負責，就本件販賣玩具槍
    予被告丙○○之交易並未參與、亦不知情等語。
四、經查：被告甲○○僅為松捷公司之登記負責人，被告乙○○
    始為實際負責人，該公司所有業務均由被告乙○○負責處理
    ，此經被告乙○○供承明確。而有關告訴人之指訴，除被告
    甲○○為松捷公司之登記負責人外，並無其他積極證據證明
    被告甲○○有何實際參與本件被告乙○○、丙○○間製造、
    販賣附表二所示之仿冒商標玩具槍之事實。
五、綜上所述，檢察官所舉之證據及全案卷證資料，均不足以證
    明被告甲○○涉有檢察官所指之與被告乙○○、丙○○共同
    涉犯商標法第81條第1 款及第82條之犯行，尚未達到通常一
    般之人均不致有所懷疑，並得確信其為真實之程度，而有合
    理之懷疑存在，無從說服本院形成被告有罪之心證。故不能
    證明被告甲○○犯罪，揆諸首揭法條說明，即應諭知被告甲○○無罪之判決。從而，原審為被告甲○○無罪之諭知，尚
    無違誤。檢察官上訴意旨仍執前詞，指摘原判決不當，請求
    撤銷改判有罪，為無理由，上訴應予駁回。
據上論斷，應依刑事訴訟法第368 條、第369 條第1 項前段、第
364 條、第299 條第1 項前段，商標法第81條第1 款、第82條、
第83條，刑法第11條、第55條，中華民國九十六年罪犯減刑條例
第2 條第1 項第3 款、第7 條、第9 條，判決如主文。
本案經檢察官黃惠敏到庭執行職務。
中    華    民    國    99    年     4    月   29     日
                    智慧財產法院第二庭
                          審判長法  官  陳國成
                                法  官  曾啟謀
                                法  官  蔡惠如
以上正本係照原本作成。
不得上訴。
中    華    民    國    99    年     4    月   29     日
                                書記官  林佳蘋
附錄論罪科刑法條：
商標法第81條
未得商標權人或團體商標權人同意，有下列情形之一者，處3 年
以下有期徒刑、拘役或科或併科新臺幣20萬元以下罰金：
一、於同一商品或服務，使用相同之註冊商標或團體商標者。
二、於類似之商品或服務，使用相同之註冊商標或團體商標，有
    致相關消費者混淆誤認之虞者。
三、於同一或類似之商品或服務，使用近似於其註冊商標或團體
    商標之商標，有致相關消費者混淆誤認之虞者。
商標法第82條
明知為前條商品而販賣、意圖販賣而陳列、輸出或輸入者，處1
年以下有期徒刑、拘役或科或併科新臺幣5 萬元以下罰金。
商標法第83條
犯前2 條之罪所製造、販賣、陳列、輸出或輸入之商品，或所提
供於服務使用之物品或文書，不問屬於犯人與否，沒收之。


司法院資訊處製作；財團法人民間司法改革基金會備份。
